臺灣屏東地方法院刑事判決　　　　　　　　　　　　　九十年度交訴字第一八七號
　　公　訴　人　臺灣屏東地方法院檢察署檢察官
　　被　　　告　甲○○
　　選任辯護人　顏福松
右被告因過失致死案件，經檢察官提起公訴（九十年度偵字第六六七二號），本院判
決如左：
     主  文
甲○○從事業務之人，因業務上之過失致人於死，處有期徒刑柒月，緩刑參年。
     事  實
一、甲○○係以駕駛大貨車為業之貨車司機，為從事業務之人，於民國九十年七月二
    十八日十六時十分許，駕駛ＶＩ─９１２號自用大貨車送完貨回公司途中，沿屏
    東縣萬巒鄉○○○路，由南往北方向行駛，經萬巒鄉○○村○○○路萬安高幹三
    五號前之與產業道路交叉路口附近，本應注意車輛行經無號誌交岔路口，應減速
    慢行，作隨時停車之準備，而依當時情況，又無不能注意之情事，竟疏未注意，
    猶以時速五、六十公里車速疾駛，適有伍素珠騎乘車號000－0000號輕機
    車，由產業道路欲左轉沿山公路往南方向行駛，亦疏未讓幹線道先行，即冒然左
    轉，甲○○見狀減速不及，大貨車右前方向燈不慎撞上伍素珠騎乘之機車，致伍
    素珠受有顱骨開放性骨折、顱內出血、右肘、右大腿骨折，經送醫後不治死亡。
    甲○○駕車肇事後，犯罪未被發覺前，即主動報警處理，並向警員自首。
二、案經甲○○自首及屏東縣警察局內埔分局報請臺灣屏東地方法院檢察署檢察官偵
    查起訴。
     理  由
一、訊據被告甲○○固坦承於右揭時、地，駕駛大貨車肇事，惟否認有任何過失，辯
    稱：肇事地點之交叉路口，伍素珠騎出之產業道路，甚為細窄，路口又無號誌燈
    ，產業道路兩旁雜草叢生，高及一百多公分，擋住視線，伍素珠又喝酒，騎乘速
    度又甚快，致撞及我所駕駛大貨車之右前方車燈，我當時車速只有時速四、五十
    公里，但仍來不及煞車，只好儘力駛向左前方對向車道，以免伍素珠慘遭貨車車
    輪碾壓，就當時情況而言，實無期待可能性避免本件車禍之發生。另相驗卷內伍
    素珠之照片，右眼瞼部重大挫傷，死亡原因為顱骨開放性骨折，顱內出血，可見
    伍素珠騎乘機車未戴安全帽，亦為死亡之原因云云。經查：
  (一)事故發生地點之速限為時速六十公里，被告駕車行經無號誌交叉路口，未減速慢
    行，猶以時速五、六十公里之速度行駛，致閃煞不及等事實，業據被告於警訊時
    供承無訛，並有道路交通事故調查報告表及照片數幀在卷可稽。而被害人伍素珠
    確因本件車禍而死亡，亦經檢察官督同法醫相驗屬實，製有相驗屍體證明書、驗
    斷書及勘驗筆錄在卷可稽。按行經無號誌之交岔路口，應減速慢行，作隨時停車
    之準備，道路交通安全規則第九十三條第一項第四款定有明文。被告駕車自應注
    意上述規定，而依卷附之道路交通事故調查報告表及現場照片所示，車禍發生地
    點之路況良好，並無不能注意之情事，竟疏未注意，進而肇事，被告之行為，自
    應認有過失，臺灣省高屏澎區車輛行車事故鑑定委員會暨覆議鑑定委員會亦認定
    ，伍素珠於雨天駕駛輕機車，行經無號誌岔路口，支線道左轉車未讓幹道直行車
    先行，為肇事主因，被告甲○○於雨天駕駛自大貨車，行經無號誌岔路口，未減
    速慢行，且未充分注意車前狀況為肇事次因，有九十年九月七日高屏澎鑑字第九
    ○一三四○號函暨鑑定意見書，及九十一年三月十二日府覆議字第九一○一七五
    號函暨鑑定意見書在卷為憑，益證被告之行為確有過失，而其過失行為與被害人
    死亡間復有相當因果關係。
  (二)被告嗣雖翻異前供，並以前詞置，惟依卷附道路交通事故調查報告表所繪，現場
    有一條長約七‧六公尺之煞車痕，而證人即現場處理之員警乙○○亦到庭證述：
    「（現場圖中，有一煞車痕，是如何判定是被告貨車的煞車痕？）因為那條煞車
    痕是新的，而且煞車痕的終點剛好在摩托車倒地處的前方」、「（當時煞車痕是
    一條或兩條？）可以明顯判斷的只有一條」等語，顯見事故發生時，被告確曾煞
    車，且最終因無法將車煞住，而發生車禍，是其所辯，顯與事實不符。退萬步言
    之，倘被告所辯當時並未煞車云云屬實，則參諸上開道路交通事故調查報告表及
    照片所示之機車倒地及血跡位置，足認車禍撞擊點，係在沿山公路由南往北方向
    萬安高幹三十五號前，靠近與產業道路交叉路口附近，顯見被告未達交叉路前，
    被害人已先違規左轉，此一情形下，被告竟未發覺，以致未採取任何避免危險之
    安全措施，被告之行為，應已違反道路交通安全規則第九十四條第三項所規定，
    汽車行駛時，駕駛人應注意車前狀況，並隨時採取必要之安全措施之注意義務，
    而仍有過失，且被告自身既有過失，自無法以對被害人之違規行為，無期待可能
    性為由，而主張適用信賴原則。綜上，本件被告過失之事證已臻明確，其犯行堪
    予認定。
二、核被告所為，係犯刑法第二百七十六條第二項之業務過失致人於死罪。被告肇事
    後，於犯行未被發覺前，即主動報警，並接受偵訊，為對未發覺之犯罪自首而接
    受裁判，應依法減輕其刑。爰審酌被告尚無前科，素行良善，且本件車禍為肇事
    之次因，及犯罪所造成之損害，犯後態度等一切情狀，量處如主文所示之刑。又
    被告前未曾受有期徒以上刑之宣告，有被告全國前案紀錄表在卷可稽，其因過失
    而犯本罪，本院認經此偵審程序，被告當已知所警惕，信無再犯之虞，併宣告緩
    刑三年，以啟自新。
據上論斷，應依刑事訴訟法第二百九十九條第一項前段、第二百七十六條第二項、第
六十二條前段、第七十四條第一款、罰金罰鍰提高標準條例第一條前段，判決如主文
。
本案經蔡榮龍到庭執行職務
中      華      民      國      九十一      年     五     月     七     日
                                      臺灣屏東地方法院交通法庭
                                          法  官  包梅真
右正本證明與原本無異。
如不服本判決應於收受本判決送達後十日內向本院提出上訴書狀，其未敘述上訴理由
者，並得於提起上訴後十日內向本院補提理由書狀（均須按他造當事人之人數附繕本
 ）「切勿逕送上級法院」
                                          書記官  蔡進吉
中      華      民      國      九十一      年     五     月     七     日
附錄法條：
刑法第二百七十六條
因過失致人於死者，處二年以下有期徒刑、拘役或二千元以下罰金。
從事業務之人，因業務上之過失犯前項之罪者，處五年以下有期徒刑或拘役，得併科
三千元以下罰金。
